臺灣彰化地方法院刑事判決　　　　　　　　　　　　九十三年度訴字第一七四號
　　公　訴　人　臺灣彰化地方法院檢察署檢察官
　　被　　　告　甲○○
右列被告因違反毒品危害防制條例案件，經檢察官提起公訴（九十三年度偵字第三○
二三號、第三六五六號、第四四五六號）及移送併辦（九十四年度毒偵字第七一五號
），本院裁定以簡式審判程序判決如左：
    主      文
甲○○連續施用第一級毒品，累犯，處有期徒刑拾月，扣案如附表所示之海洛因捌包
均沒收銷燬之，扣案如附表所示之注射針筒柒支、塑膠鏟管壹支及塑膠空袋肆個均沒
收；又連續施用第二級毒品，累犯，處有期徒刑陸月，扣案如附表所示之甲基安非他
命壹包沒收銷燬之，扣案如附表所示之玻璃管貳支均沒收。主刑部分應執行有期徒刑
壹年月。
    事實及理由
一、犯罪事實：
    被告甲○○前於民國八十三年間，因違反麻醉藥品管理條例及違反肅清煙毒條例
    等案件，先後經法院判處有期徒刑八月及三年二月確定，嗣經法院裁定應執行有
    期徒刑三年八月確定，復於八十五年間，再度因違反肅清煙毒條例案件，經法院
    判處有期徒刑三年三月確定，上述刑期先後接續執行，嗣被告獲假釋出獄，至九
    十一年十月二十三日假釋期滿未經撤銷，視為執行完畢。被告又於九十二年間，
    因施用毒品案件，經本院裁定移送強制戒治，於九十二年十一月二十七日停止戒
    治出所，至九十三年四月十九日停止戒治期滿未經撤銷，亦視為執行完畢，繼由
    台灣彰化地方法院檢察署檢察官於九十三年五月七日，以九十三年度戒毒偵字第
    一六一、一六二號為不起訴處分確定。惟被告仍不思悔改，其於前揭強制戒治執
    行完畢後五年內，又基於施用第一級毒品海洛因之概括犯意，自九十三年五月間
    某日起，至九十四年一月二十七日止，在彰化縣員林鎮○○路○段一八七巷三十
    九弄十三號之友人住處，及其所居住之彰化縣埔鹽鄉○○村○○路○段一六一巷
    三十二號住所內，以海洛因加水溶解後置於針筒內，而持之作靜脈注射之方式，
    連續施用第一級毒品海洛因多次，平均每日施用二次。另基於施用第二級毒品甲
    基安非他命之概括犯意，自九十三年五月間某日起，至九十四年一月二十七日止
    ，亦在同上處所，以將甲基安非他命置於玻璃管內點火燒烤成煙霧狀後再吸入體
    內之方式，連續施用第二級毒品甲基安非他命多次，平均約每二至三日施用一次
    。嗣先後於附表所示之時間及地點為警查獲，並扣得被告所有之毒品海洛因八包
    、甲基安非他命一包，及其所有供施用海洛因使用之注射針筒七支、塑膠鏟管一
    支及塑膠空袋四個，與其所有供施用甲基安非他命所使用之玻璃管二支。
二、被告於準備程序中，就右揭犯罪事實為有罪之陳述，且所犯係死刑、無期徒刑、
    最輕本刑為三年以上有期徒刑以外之罪，經本院合議庭依刑事訴訟法第二百七十
    三條之一第一項之規定，裁定由法官一人獨任進行簡式審判程序。
三、本案證據：
    (一)法務部調查局鑑定通知書（文號：調科壹字第一四○○一○六○一號）。
    (二)彰化縣警察局委託檢驗尿液代號與真實姓名對照認證單（採尿時間：九十三年
      十月二日）。
    (三)彰化縣衛生局煙毒尿液檢驗成績書（文號：煙檢字第九三三三○○號）。
    (四)法務部調查局鑑定通知書（文號：調科壹字第一四○○一○七五○號）。
    (五)彰化縣警察局○○分局委託檢驗尿液代號與真實姓名對照認證單（採尿時間：
      九十三年十一月十八日）。
    (六)彰化縣衛生局煙毒尿液檢驗成績書（文號：煙檢字第九三四○九二號）。
    (七)彰化縣警察局溪湖分局查獲涉嫌毒品危害防制條例毒品初步檢驗報告單（檢驗
      時間：九十四年一月二十七日）。
    (八)彰化縣警察局溪湖分局委託檢驗尿液代號與真實姓名對照認證單（採尿時間：
      九十四年一月二十七日）。
    (九)彰化縣衛生局煙毒尿液檢驗成績書（文號：煙檢字第九四○六四五號）。
    (十)扣案如附表所示之物。
    (十一)被告之自白。
    (十二)台灣高等法院被告全國前案紀錄表。
四、起訴書僅記載被告自其由強制戒治處所釋放後某日起，至九十三年十一月八日零
    時止，分別連續施用第一、二級毒品多次之犯行，而未論及其嗣後繼續施用海洛
    因及甲基安非他命至同年九十四年一月二十七日止之部分，惟被告多次施用第一
    、二級毒品之犯行，均時間緊接，犯罪構成要件相同，顯各係基於概括之犯意反
    覆為之，均為連續犯，依法應分別以一罪論處，而均具有裁判上一罪之關係，基
    於審判不可分原則，本院自應全部審理。
五、應依刑事訴訟法第二百七十三條之一第一項、第二百九十九條第一項前段、第三
    百十條之二、第四百五十四條第一項，毒品危害防制條例第十條、第十八條第一
    項前段，刑法第十一條前段、第五十六條、第四十七條、第三十八條第一項前段
    、第五十一條第五款，判決如主文。
六、如不服本判決，應於判決送達後十日內，向本院提出上訴狀（須附繕本），上訴
    於台灣高等法院台中分院。
中      華      民      國    九十四    年      四      月      六      日
                              台灣彰化地方法院刑事第三庭
                                      法      官  黃  玉  齡
右正本證明與原本無異。
                                      法院書記官  林  怡  吟
中      華      民      國    九十四    年      四      月      六      日
附錄本案論罪科刑法條全文：
毒品危害防制條例第十條
(1)施用第一級毒品者，處六月以上五年以下有期徒刑。
(2)施用第二級毒品者，處三年以下有期徒刑。
附表：
┌──┬─────────┬──────────────┬─────────────────┐
│編號│ 查 獲 之 時 間   │    查 獲 之 地 點          │  查 扣 之 物 品                  │
├──┼─────────┼──────────────┼─────────────────┤
│ 一 │九十三年八月二十五│彰化縣社頭鄉○○路湳雅國小前│(1)注射針筒四支。                  │
│    │日十二時三十分許  │                            │(2)海洛因一包（淨重○、五八公克）。│
├──┼─────────┼──────────────┼─────────────────┤
│ 二 │九十三年十月二日四│彰化縣埔鹽鄉○○路○段七十六│(1)海洛因六包（淨重○‧八四公克）。│
│    │時二十分許        │線道路旁                    │(2)注射針筒一支。                  │
│    │                  │                            │(3)塑膠鏟子一支。                  │
│    │                  │                            │(4)塑膠空袋三個。                  │
├──┼─────────┼──────────────┼─────────────────┤
│ 三 │九十三年十一月十八│彰化縣員林鎮○○路○段一八七│(1)海洛因一包（淨重○‧○六公克）。│
│    │日十一時十分許（起│巷三十九弄十三號            │(2)塑膠空袋一個。                  │
│    │訴書誤載為十時許）│                            │(3)玻璃管一支。                    │
│    │                  │                            │(4)注射針筒一支。                  │
├──┼─────────┼──────────────┼─────────────────┤
│ 四 │九十四年一月二十七│彰化縣埔鹽鄉○○村○○路○段│(1)甲基安非他命一包（毛重○‧六公克│
│    │日十四時三十分許  │一六一巷三十二號            │  ）。                            │
│    │                  │                            │(2)注射針筒一支。                  │
│    │                  │                            │(3)玻璃管一支。                    │
└──┴─────────┴──────────────┴─────────────────┘
